臺灣彰化地方法院刑事附帶民事判決
111年度簡附民字第58號
原      告  何再添
被      告  王瑄鋒
上列當事人間因被告被訴恐嚇危害安全案件（本院111年度簡字
第662號），經原告提起附帶民事訴訟，本院於民國111年5月10
日言詞辯論終結，判決如下： 
    主  文
被告應給付原告新臺幣參萬元，及自民國111年3月15日起至清償
日止，按週年利率百分之五計算之利息。
原告其餘之訴駁回。
本判決原告勝訴部分得假執行。但被告如以新臺幣參萬元為原告
預供擔保後，得免為假執行。
原告其餘假執行之聲請駁回。
    事實及理由
壹、程序方面
　　當事人經合法傳喚，無正當之理由不到庭，得不待其陳述而
    為判決，刑事訴訟法第498條定有明文。本件被告王瑄鋒經
    合法傳喚，無正當之理由不到庭，爰不待其陳述，由原告一
    造辯論而為判決。
貳、實體方面　　
一、原告主張：被告王瑄鋒基於恐嚇危害安全之犯意，先以通訊
    軟體MESSENGER傳送載有：「林北今日一定給你死，試看看.
    ..如果你對我家人怎樣，我保證你家不好過...捉到林北就
    一定給你死，沒死林北就給你死，試看看，不用打給大人物
    小人物，說不贏啦，聽得懂嗎?跟你說，今日林北最大啦」
    等語等內容之錄音檔予何再添，再乘坐由不知情之黃弘年騎
    乘之普通重型機車至永和地磅站，下車後再持所竊得之菜刀
    向何再添恫嚇，使何再添心生畏懼，造成其精神上很大困擾
    ，而受有精神上損害，爰依法請求慰撫金新臺幣（下同）30
    萬元，並聲明：被告應給付原告30萬元，及自本起訴狀繕本
    送達翌日起至清償日止，按年息5％計算之利息。
二、被告未提出任何書狀，亦未為任何陳述。　　　　
三、得心證之理由：
 ㈠按附帶民事訴訟之判決，應以刑事訴訟判決所認定之事實為據
   ，刑事訴訟法第500 條前段定有明文。原告主張被告有上開
   恐嚇危害安全之不法行為，而故意侵害其權利，致其受有非
   財產上損害之事實，業經本院以111年度簡字第662號刑事判
   決認定屬實，應認原告上開主張為真實，本院即以之為判決
   基礎。
 ㈡次按因故意或過失，不法侵害他人之權利者，負損害賠償責任
  ，民法第184條第1項前段定有明文。又按刑法第305條之恐嚇
  危害安全罪，所稱以加害生命、身體、自由、名譽、財產之事
  ，恐嚇他人者，係指以使人生畏怖心為目的，而通知將加惡害
  之旨於被害人而言；且恐嚇者，亦僅以通知加害之事使人恐怖
  為已足，不必果有加害之意思，更不須有實施加害之行為。蓋
  恐嚇罪之判斷重點，實係在於被告之行為是否足以使人心生畏
  懼，致危害安全，至於被害人是否心生畏懼，應本於社會客觀
  經驗法則以為判斷基準。查被告所傳送之「林北今日一定給你
  死，試看看...如果你對我家人怎樣，我保證你家不好過...捉
  到林北就一定給你死，沒死林北就給你死，試看看，不用打給
  大人物小人物，說不贏啦，聽得懂嗎?跟你說，今日林北最大
  啦」等語等內容之錄音檔予何再添，客觀上已足使受通知者心
  生畏懼，而屬惡害通知。被告再乘坐由不知情之黃弘年騎乘之
  普通重型機車至永和地磅站，下車後再持所竊得之菜刀向何再
  添恫嚇，被告之行為對原告當已構成恐嚇行為，且該行為對原
  告而言，亦屬侵權行為，應堪認定。被告既故意以不法手段侵
  害原告之人身自由法益，並致原告受有損害，且其行為與原告
  所受損害間，具有相當因果關係，是原告依民法侵權行為規定
  ，訴請被告賠償其所受損害，洵屬有據。
 ㈢再按不法侵害他人之身體、健康、名譽、自由、信用、隱私、
   貞操，或不法侵害其他人格法益而情節重大者，被害人雖非
   財產上之損害，亦得請求賠償相當之金額，民法第195條第1
   項前段定有明文。而慰藉金之賠償，須以人格權遭遇侵害，
   使精神上受有痛苦為必要，其核給之標準固與財產上損害之
   計算不同，然非不可斟酌雙方身分、資力與加害程度，及其
   他各種情形核定相當之數額（最高法院51年台上字第223號判
   例意旨參照），而所謂相當金額，應以實際加害之情形、被
   害人所受精神上痛苦之程度、賠償權利人之身分地位、經濟
   能力，並斟酌賠償義務人之經濟狀況、可歸責之程度等定之
   。則被告於前揭時、地對原告有上開恐嚇危害安全之行為，
   已詳如前述，被告前揭侵權行為，已侵害原告之人身自由權
   ，致原告精神受有痛苦，且侵害情節尚屬重大，原告自得請
   求被告賠償精神慰撫金。從而，本院審酌原告自陳國中畢業
   、從事畜牧業、月收入約10萬元，名下沒有財產；被告於刑
   事案件中自陳其為國中畢業、沒有專門技術或證照、未婚，
   無子女、從事防水工程、月收入2萬多元，沒有貸款，暨被告
   侵害行為之手段、傳送之文字內容、原告精神上所受痛苦之
   程度等一切情狀，認原告請求精神慰撫金於3萬元之範圍內為
   有理由，應予准許，逾此範圍之請求即屬無據，應予駁回。 
 ㈣又原告行使對被告之侵權行為損害賠償債權，核屬無確定期限
   之給付，既經原告提起本件刑事附帶民事訴訟，且起訴狀繕
   本業於111年3月14日送達被告，則被告迄未給付，應負遲延
   責任，是原告請求就3萬元自起訴狀繕本送達翌日即111年3月
   15日起，至清償日止，按週年利率百分之5計算之法定遲延利
   息，核無不合，亦應准許，逾此範圍之利息請求，亦屬無據
   ，應予駁回。
四、本件事證已臻明確，兩造其餘攻擊防禦方法，經本院審酌後
    核於本判決結果不生影響，爰不一一論述，併此敘明。
五、民事訴訟法關於假執行之規定，於附帶民事訴訟準用之；而
    所命給付之金額或價額未逾50萬元之判決，應依職權宣告假
    執行，刑事訴訟法第491條第10款、民事訴訟法第389條第1
    項第5款分別定有明文。本件命被告所給付之金錢，既未逾5
    0萬元，揆諸前揭規定，自應依職權宣告假執行。原告就此
    部分所為供擔保假執行之聲請，僅在促使本院發動職權，自
    無庸另為准駁之裁判。至原告敗訴部分，其假執行之聲請即
    失所附麗，應併予駁回。另依刑事訴訟法第491條第10款、
    民事訴訟法第392條第2項規定，依職權酌定相當之擔保金額
    ，為被告預供擔保得免為假執行之諭知。
六、本件為刑事附帶民事訴訟程序，依刑事訴訟法第505條第2項
    規定，免納裁判費用，而本件於起訴後復無其他訴訟費用之
    支出，爰不予宣告訴訟費用之負擔，附此敘明。
七、據上論結，本件原告之訴為一部有理由，一部無理由，應依
    刑事訴訟法第502條、第491條第10款，民事訴訟法第389條
    第1項第5款、第392條第2項，判決如主文。　　　　
中　　華　　民　　國　　111 　年　　5 　　月　　31　　日
                  刑事第五庭    法  官  李淑惠
以上正本證明與原本無異。
如不服本判決應於收受判決後20日內向本院提出上訴書狀，並應
敘述具體理由。其未敘述上訴理由者，應於上訴期間屆滿後20日
內向本院補提理由書( 均須按他造當事人之人數附繕本) 「切勿
逕送上級法院」。
中　　華　　民　　國　　111 　年　　5 　　月　　31　　日
                                書記官  黃國源